臺灣桃園地方法院刑事判決　　　　　　　 94年度易字第233號
公　訴　人　臺灣桃園地方法院檢察署檢察官
被　　　告　丁○○
　　　　　　　　　　　押）
上列被告因竊盜案件，經檢察官提起公訴（九十四年度偵字第一
三五號），暨移送併案審理（九十四年度偵字第二八三九號、第
七八二一號、第九０六五號、第九六三九號），本院裁定改依簡
式審判程序，茲判決如下：
    主  文
丁○○連續攜帶兇器、毀越安全設備竊盜，累犯，處有期徒刑貳
年。扣案之鑰匙貳支、美工刀壹把、手套壹隻，均沒收。
    事  實
一、丁○○曾因犯妨害自由案件，經本院於民國八十九年十一月
    三十日以八十九年度壢簡字第九五九號判決判處有期徒刑三
    月；另因犯竊盜案件，經本院於八十九年九月二十二日以八
    十九年度易字第一八九八號判決判處有期徒刑六月。前開二
    罪經定其應執行刑有期徒刑八月，於九十年十一月九日入監
    執行，於九十二年九月十七日縮短刑期執行完畢，翌日出監
    。
二、丁○○意圖為自己不法之所有，基於竊盜之概括犯意，於附
    表所列之時間，在附表所列之地點，以附表所列之方式，竊
    取附表所列之人所有之附表所示財物。嗣經警分別查獲，並
    扣得丁○○所有之鑰匙二支、美工刀一把、手套一隻及丁○
    ○之友人所有之六角扳手一支（查獲方式如附表所載）。
三、案經桃園縣政府警察局桃園分局、中壢分局、八德分局、大
    溪分局報告臺灣桃園地方法院檢察署檢察官偵查起訴暨移送
    併案審理。
    理  由
一、按被告所犯為死刑、無期徒刑、最輕本刑為 3年以上有期徒
    刑之罪或高等法院管轄第一審案件者外，於準備程序進行中
    ，被告先就被訴事實為有罪之陳述時，審判長得告知被告簡
    式審判程序之旨，並聽取當事人、代理人、辯護人及輔佐人
    之意見後，裁定進行簡式審判程序，刑事訴訟法第二百七十
    三條之一第一項定有明文。本件被告丁○○為有罪陳述，且
    所犯非死刑、無期徒刑、最輕本刑為三年以上有期徒刑之罪
    或高等法院管轄第一審案件，經踐行上開程序後，由合議庭
    裁定由受命法官獨任改依簡式審判程序審理，合先敘明。
二、上開事實，業據被告丁○○分別於警詢、偵查及本院審理時
    坦承不諱，復經證人辛○○、己○○、壬○○、乙○○、甲
    ○○、庚○○、丙○○、郭克勤、柯明河、戊○○陳明在卷
    ，並有指紋鑑定書六份、贓物領據二份、車輛竊盜、車輛車
    牌失竊作業─查獲車輛認可資料、車輛尋獲電腦輸入單、現
    場圖各一紙、現場勘查紀錄表三份、現場勘查報告二份、蒐
    證照片五十六幀在卷可按，足見被告之自白顯與事實相符，
    堪以採信。本件事證明確，被告犯行已堪認定，應予依法論
    科。
三、核被告所為，附表編號四、六部分犯行係犯刑法第三百二十
    條第一項普通竊盜罪、附表編號一、二、五係犯同法第三百
    二十一條第一項第二款、第三款之攜帶兇器、毀越安全設備
    竊盜罪、附表編號三係犯同法第三百二十一條第一項第二款
    之毀越安全設備竊盜罪、附表編號七係犯同法第三百二十一
    條第一項第二款之逾越、毀壞門扇竊盜罪、附表編號八係犯
    同法第三百二十一條第一項第二款之逾越安全設備竊盜罪。
    起訴書認被告所為附表編號一部分係犯刑法第三百二十條第
    一項之竊盜罪，疏未慮及被告係攜帶六角扳手，並毀壞窗戶
    玻璃後逾越窗戶入內行竊，起訴法條容有未洽，惟因基本社
    會事實相同，爰依法變更起訴法條。被告先後多次普通竊盜
    、攜帶兇器、毀越安全設備竊盜犯行、逾越、毀壞門扇竊盜
    犯行、逾越安全設備竊盜犯行，時間緊接，方法相同，觸犯
    構成要件相同之罪，顯係基於概括犯意反覆為之，為連續犯
    ，應依刑法第五十六條規定論以情節較重之攜帶兇器，毀越
    安全設備竊盜一罪，並依法加重其刑。公訴人雖僅就被告所
    為附表編號一所列之竊盜犯行部分起訴，被告其餘竊盜犯行
    ，雖未據公訴人起訴，但因與已起訴部分，有連續犯之裁判
    上一罪關係，為起訴效力所及，部分犯行並經檢察官移送併
    辦，依審判不可分之原則，本院自得併予審理。被告有如事
    實欄一所載之犯罪科刑、執行情形，有臺灣高等法院被告前
    案紀錄表在卷足參，其受有期徒刑執行完畢後，五年內再犯
    本件有期徒刑以上之罪，為累犯，應依刑法第四十七條規定
    加重其刑。被告有二種刑之加重事由，爰依同法第七十條規
    定遞予加重之。爰審酌被告曾犯有竊盜、妨害自由等前科，
    素行不佳，為圖一己私利，竟思不勞而獲，復竊取他人價值
    不低之財物，惟犯後坦承犯行，及其犯罪之動機、手段等一
    切情狀，量處如主文所示之刑，以資懲儆。扣案之鑰匙二支
    、美工刀一把、手套一隻，均為被告所有，且為其用以犯附
    表編號二、四、六所載竊盜犯行所用之物，業據其供陳在卷
    ，爰依刑法第三十八條第一項第二款規定宣告沒收。至扣案
    之六角扳手一支，雖係被告用以犯附表編號一竊盜犯行所用
    之物，然被告供稱該六角扳手並非其所有，本件復查無其他
    積極證據足證該扣案之六角扳手為被告所有，尚不得宣告沒
    收，應由檢察官另行依法處理，附予敘明。
據上論斷，應依刑事訴訟法第二百七十三條之一第一項、第二百
九十九條第一項前段、第三百條，刑法第五十六條、第三百二十
一條第一項第二款、第三款、第四十七條、第三十八條第一項第
二款，判決如主文。
本案經檢察官古慧珍到庭執行職務。
中　　華　　民　　國　　94　　年　　9 　　月　　30　　日
                  刑事第十庭    法　官　  蔡和憲
上正本證明與原本無異。
如不服本判決書，應於送達後十日內，向本院提出上訴狀。
                                書記官    常毓生
中　　華　　民　　國　　94　　年　　9 　　月　　30　　日
中華民國刑法第321條第1項第2、3款：
犯竊盜罪而有左列情形之一者，處六月以上、五年以下有期徒刑
：
二  毀越門扇、牆垣或其他安全設備而犯之者。
三  攜帶兇器而犯之者。
~F0
~T40
附表：
┌──┬───┬─────┬──────────┬───┬────┬──────┐
│編號│時  間│  地  點  │    行  竊  方 式   │被害人│竊得財物│  查獲經過  │
├──┼───┼─────┼──────────┼───┼────┼──────┤
│    │93年9 │桃園縣中壢│攜帶其友人所有、以之│林森國│電腦主機│經警採集現場│
│    │月16日│市○○路95│揮擊足以傷害他人生命│民小學│1 部    │指紋比對後查│
│    │凌晨2 │號林森國民│、身體，客觀上具有危│      │        │獲，並扣得六│
│ 一 │時50分│小學      │險性之鐵質六角扳手1 │      │        │角板手一支  │
│    │許    │          │支（長度約二十八公分│      │        │            │
│    │      │          │），以該六角板手擊破│      │        │            │
│    │      │          │林森國民小學一年五班│      │        │            │
│    │      │          │窗戶玻璃後，逾越窗戶│      │        │            │
│    │      │          │入內行竊            │      │        │            │
├──┼───┼─────┼──────────┼───┼────┼──────┤
│    │93年12│桃園縣桃園│攜帶其所有之手套一隻│乙○○│電腦主機│經警採集現場│
│    │月21日│市○○○街│及以之揮刺足以傷害他│      │、液晶螢│指紋比對後查│
│    │凌晨2 │166 號圖書│人生命、身體，客觀上│      │幕各1 部│獲，並扣得美│
│    │時許  │館        │具有危險性之美工刀1 │      │        │工刀一把、手│
│ 二 │      │          │把，至前開地點，以在│      │        │套一付      │
│    │      │          │現場撿拾之石頭擊破該│      │        │            │
│    │      │          │址房屋窗戶玻璃下緣，│      │        │            │
│    │      │          │再伸手入內開啟窗戶後│      │        │            │
│    │      │          │，逾越窗戶入內行竊  │      │        │            │
├──┼───┼─────┼──────────┼───┼────┼──────┤
│    │94年1 │桃園縣大溪│以在現場撿拾之石塊擊│大溪鎮│電腦主機│經警採集現場│
│ 三 │月16日│鎮仁和活動│破該活動中心二樓之窗│仁和活│1 部、螢│指紋比對後查│
│    │7時47 │中心圖書館│戶玻璃後，逾越窗戶入│動中心│幕4 部  │獲          │
│    │分許  │          │內行竊              │      │        │            │
├──┼───┼─────┼──────────┼───┼────┼──────┤
│    │94年1 │桃園縣中壢│以其所有之鑰匙1 支插│己○○│車牌號碼│經警員戊○○│
│    │月22日│市○○○路│入電門、發動引擎後竊│      │VNJ-261 │於94年1 月26│
│    │21時許│3 段405 巷│取                  │      │號輕型機│日1 時45分許│
│ 四 │      │13弄40號前│                    │      │車      │，在桃園縣八│
│    │      │          │                    │      │        │德市○○街83│
│    │      │          │                    │      │        │巷巷口查獲，│
│    │      │          │                    │      │        │並扣得鑰匙一│
│    │      │          │                    │      │        │支          │
├──┼───┼─────┼──────────┼───┼────┼──────┤
│    │94年2 │桃園縣大溪│攜帶其所有、長度約20│仁和國│電腦螢幕│經警採集現場│
│    │月26日│鎮仁和國民│餘公分、以之揮擊足以│民中學│8 部    │指紋比對後查│
│ 五 │7 時許│中學電腦教│傷害他人生命、身體、│      │        │獲          │
│    │      │室        │客觀上具危險性之鐵質│      │        │            │
│    │      │          │破壞剪1 支（未扣案）│      │        │            │
│    │      │          │，毀損窗戶鐵窗之鐵條│      │        │            │
│    │      │          │後，逾越窗戶入內行竊│      │        │            │
├──┼───┼─────┼──────────┼───┼────┼──────┤
│    │94年3 │桃園縣桃園│以其所有之鑰匙1 支插│壬○○│車牌號碼│經警於94年4 │
│    │月29日│市○○○街│入電門、發動引擎後竊│      │GJD-181 │月14日22時許│
│    │凌晨2 │20之1 號前│取                  │      │號重型機│，在桃園縣大│
│ 六 │時許  │          │                    │      │車      │溪鎮○○街大│
│    │      │          │                    │      │        │聯盟保齡球館│
│    │      │          │                    │      │        │旁查獲，並扣│
│    │      │          │                    │      │        │得鑰匙一支  │
├──┼───┼─────┼──────────┼───┼────┼──────┤
│    │94年4 │桃園縣平鎮│先逾越該補習班之鐵門│加州堡│電腦主機│經警採集現場│
│    │月17日│市○○路37│進入屋後空地，再攀爬│美語補│4 部    │指紋比對後查│
│ 七 │某時  │8 號加州堡│至該補習班二樓之遮雨│習班負│        │獲          │
│    │      │美語補習班│棚，將二樓木門上構成│責人郭│        │            │
│    │      │          │門扇一部分之喇叭鎖毀│克勤  │        │            │
│    │      │          │壞後入內行竊        │      │        │            │
├──┼───┼─────┼──────────┼───┼────┼──────┤
│    │94年4 │桃園縣龍潭│自門診大樓1 樓兒童心│國軍80│電腦螢幕│經警採集現場│
│ 八 │月18日│鄉○○路16│理室之窗戶攀爬入內行│4 醫院│6部     │指紋比對後查│
│    │某時  │8 號國軍80│竊                  │      │        │獲          │
│    │      │4醫院     │                    │      │        │            │
└──┴───┴─────┴──────────┴───┴────┴──────┘
